臺灣嘉義地方法院刑事判決
110年度交簡上字第67號
上  訴  人  
即  被  告  戴原珀


上列上訴人即被告因過失傷害案件，不服本院嘉義簡易庭110 年
度嘉交簡字第586 號中華民國110 年7 月22日第一審簡易判決（
聲請簡易判決處刑案號：臺灣嘉義地方檢察署110 年度偵字第52
44號），提起上訴，本院管轄之第二審合議庭判決如下： 
    主    文
上訴駁回。
戴原珀緩刑貳年。
    犯罪事實及理由
一、本案經本院審理結果，認第一審簡易判決認事用法及量刑均
    無不當，應予維持，除證據部分增列「被告於本院準備程序
    及審理時之自白（見交簡上卷第49頁、第73-74 頁、第77-7
　　8 頁）、本院公務電話紀錄表（見交簡上卷第29頁、第59頁
　  ）」外，餘均引用第一審刑事簡易判決書記載之犯罪事實、
　　證據及理由（如附件，含檢察官聲請簡易判決處刑書）。
二、被告上訴意旨略以：本件被告坦承認罪，刑事附帶民事訴訟
　　（110 年度交附民字第58號）已經移送民事庭審理，就刑案
　　部分，請准給予緩刑之宣告等語（見交簡上卷第47頁、第79
　　頁）。 
三、按關於刑之量定，係實體法上賦予法院得為自由裁量之事項
    ，苟已斟酌刑法第57條各款所列情狀，而未逾越法定刑度，
    或濫用其權限，即不得任意指摘為違法（最高法院72年度台
     上字第6696號、75年度台上字第7033號等判例要旨及95年
    度 台上字第7315號、95年度台上字第7364號等判決要旨供
    參）
    ；又在同一犯罪事實與情節，如別無其他加重或減輕之原因
    ，下級審法院量定之刑，亦無過重或失輕之不當情形，則上
    級審法院對下級審法院之職權行使，原則上應予尊重（最高
    法院85年度台上字第2446號判決要旨供參）。查本件被告所
    涉犯之刑法第284 條前段之過失傷害罪，其法定本刑為「1
　　年以下有期徒刑、拘役或10萬元以下罰金」，原審以被告罪
　　證明確，斟酌本案肇事原因與過失程度、告訴人所受傷勢與
　　賠償情形，暨被告之智識程度、經濟與生活狀況等一切情狀
　　，依刑法第284 條前段、第62條前段、第41條第1 項前段等
　　規定，量處有期徒刑3 月，如易科罰金以新臺幣1 千元折算
　　1 日。原審顯係本於被告之責任為基礎，並已具體斟酌刑法
　　第57條所列情形而為量定，未偏執一端，而有失輕重之情事
　　，亦未逾越法律所規定之範圍，依上開最高法院判例、判決
　　意旨，尚難認原審量刑有何違法或失當之處。核其認事用法
　　及量刑，既無違法及不當之處；上訴人仍執前詞提起上訴，
　　且未指明原審判決有何濫用裁量權或逾越裁量範圍之情事，
　　則其上訴為無理由，應予駁回。
四、末查，被告未曾因故意犯罪受有期徒刑以上刑之宣告，有其
　　臺灣高等法院被告前案紀錄表1 份附卷可稽，雖因本件事故
　　而生之刑事附帶民事訴訟移送民事庭審理，然告訴人仍表示
　　同意給予緩刑自新之機會等詞（見交簡上卷第29頁、第59頁
　　之公務電話紀錄表）；本院審酌被告年逾6 旬、因一時疏失
　　致罹刑典，犯後坦承犯行，並獲得告訴人諒解，應知所悔悟
　　，信經此偵、審程序及罪刑宣告之教訓後，當已足資促使其
　　有所警惕而無再犯之虞，本院因認所宣告之刑，以暫不執行
　　為適當，爰依刑法第74條第1 項第2 款之規定宣告緩刑2 年
　　，以啟自新。
五、據上論斷，應依刑事訴訟法第455 條之1 第1 項、第3 項、
    第373 條、第368 條，刑法第74條第1 項第2 款，判決如主
    文。
本案經檢察官李昕諭聲請簡易判決處刑，由檢察官陳則銘到庭實
行公訴。
中　　華　　民　　國　　110 　年　　11　　月　　24　　日
                  刑事第二庭  審判長  法  官  林正雄　　
　　　　　　　　　　　　　　　　      法  官  黃美綾
　　　　　　　　　                    法  官  王品惠
上列正本證明與原本無異。
本件不得上訴。　　　　　　　　　
中　　華　　民　　國　　110 　年　　11　　月　　24　　日
                                      書記官  黃亭嘉
附錄本判決論罪之法條：
中華民國刑法第284 條： 
因過失傷害人者，處1 年以下有期徒刑、拘役或10萬元以下罰金
；致重傷者，處3 年以下有期徒刑、拘役或30萬元以下罰金。